# 请教陈版：关于汇兑损益调整

提问人：一筐猪out 时间：2020-12-08 08:05:12
A公司存在以外币核算的应收账款，该公司每月 25 日结账，年末结账日是 31 日，公司确认外销收入时，会根据当月1 号的汇率换算出应收账款和收入金额。
举个例子
① 11 月销售给客户 10 万美元货物， 11 月 1 日的汇率是6.2，A公司确认收入的分录为：
借：应收账款 10*6.2=62
贷：主营业务收入 62
②等到收到客户货款时，收到当天的汇率是 6 ，A公司账务处理如下：
借：银行存款 60
借：财务费用 2
贷：应收账款 62
请教陈版：
A公司确认收入用的汇率是收入确认当月 1 号的汇率，是否需改成用结账日（ 25 号或 31 号）的汇率？因为，如果用 1号的汇率，月末确认收入的同时还需要根据 1 号和结账日（ 25 号或 31 号）的汇率差做损益调整。公司目前只做了收到货款时一笔汇兑损益调整。
还是说，可以一贯保持按照 1 号的汇率折算确认收入，另外每月末及年末做汇兑损益调整？

回答人：chenyiwei
确认收入等利润表项目的汇率应当是发生当日的汇率（也可简化在一个月内全部采用当月月初汇率）。不建议采用期末汇率。该做法应保持一贯性。